Inventaris van het archief van de familie Couperus, 1443-1947
Nationaal Archief, Den Haag
- Stukken afkomstig van - en betrekking hebbende op leden van het geslacht Couperus, II
  - F.E. Couperus 1857 - 1910, i
    - Brieven ingekomen bij mr. F.E. Couperus, 1893 - 1910; 85 - 104; 2 omslagen
      - Van mevr. Vlielander Hein - Couperus, z.d., 104; 1 stuk
    - Uittreksel uit het register van geboorten van de Burgerlijke Stand te Bojolalie, residentie Soerakarta, van Martine Ernestine Clementine Cuny, dochter van Jules Alexander Cuny en Louis Henriette Clementine Caiez, 1876; 105; 1 stuk
      Marie E.C. Cuny huwde later met F.E. Couperus
    - Afschriften van een gerechtelijk vonnis van de Raad van Justitie te Batavia, akte van benoeming van E. Couvreur tot voogd over de minderjarige kinderen van Louise Henriette Clementine Cuny, akte van overlijden van de weduwe Cuny, 1891; 106; 1 stuk
    - Huwelijkse voorwaarden van het huwelijk tussen mr. F.E. Couperus en mej. M.E.C. Cuny, verleden voor notaris Th.B. van Soest te Soerakarta, 1896; 107; 1 stuk
    - Huwelijkstoestemming van de heer E.A.Ch. Couvreur aan mej. M.E.C. Cuny, verleden voor notaris Th. B. van Soest te Soerakarta, 1896; 108; 1 stuk
    - Uittreksel uit het register van huwelijken en echtscheidingen van de Burgerlijke Stand te Klaten van een huwelijk tussen mr. F.E. Couperus en M.E.C. Cuny, 1896; 109; 1 stuk
    - Afschriften van de geboorteakte van John Ricus Couperus, zoon van mr. F.E. Couperus, 1898; 110; 1 omslag
    - Akten van geboorte en overlijden van Louise Henriette Clementine Couperus, dochter van mr. F.E. Couperus, 1898; 1901; 111; 1 omslag
    - Testament van mr. F.E. Couperus, verleden voor notaris mr. G.A.P. Bax te 's - Gravenhage, 1899; 112; 1 stuk
    - Rekeningen van de begrafenis van Louise Henriette Clementine Couperus, dochter van mr. F.E. Couperus, begraven op het kerkhof te Oengaran, 1901; 113; 2 stukken
    - Stukken betreffende het verlofstractement, toegekend aan mr. F.E. Couperus, 1910; 114; 1 omslag
    - Grafakte voor een graf op een begraafplaats te Bern ten behoeve van de overleden mr. F.E. Couperus, met uittreksel uit het register van overledenen te Bern, en medische verklaringen omtrent de doodsoorzaak van het overlijden, 1910; 115; 3 stukken
    - Inventaris van de boedel van mr. F.E. Couperus, opgemaakt door de plaatsvervangend notaris E.C.M. Ermeling te Semarang, 1910; 116; 1 stuk
    - Rekeningen van hotel, dokters en begrafenis bij het overlijden van mr. F.E. Couperus gedurende zijn verblijf te Bern op de terugreis uit Indië naar Nederland, 1910; 117; 3 omslag
    - Afschrift van een gerechtelijk besluit, inhoudende de benoeming van een toeziende voogd over de minderjarige zoon van wijlen mr. F.E. Couperus, 1910; 118; 1 stuk
    - "Het rechtswezen op Sumatra's Westkust", door F.E. Couperus. Dissertatie Leiden, 1882; 119; 1 deel
    - "De verwijzing naar de terechtzetting van de Landraad op Java en Madoera", door F.E. Couperus. Overdruk uit "Het Recht in Nederlandsch Indië", 1902; 120; 1 stuk
- Diverse gedrukte verhandelingen, III
  - "Stukken betrekkelijk de verdediging van Ternate", door de gouverneur W.J. Cranssen. Overdruk van een artikel door P.A. Leupe in Bijdragen tot de Taal -, Land - en Volkenkunde van Nederlandsch Indië, 3, V, (XVII), 1870. p. 215 - 338, 121; 1 stuk
  - "In het huis bij den Dom". "De Gravinne van Salisbury", door L. Couperus, 1882; 1884; 122; 1 deeltje
  - "Een woord over een keerzijde der ontzetting uit de ouderlijke macht", door J.C. Vlielander Hein - Couperus, 's - Gravenhage, 1908; 123; 2 delen
  - "Beknopte adreslijst van de familie Couperus", Den Haag, stencil, 1947; 124; 1 stuk
  - "Schets der genealogische wapenkaart van het oude geslacht Cowper/Couperus", z.d. [1900 of later]; 125; 1 stuk